臺灣苗栗地方法院刑事判決　　　　　　　 99年度訴字第924號
公　訴　人　臺灣苗栗地方法院檢察署檢察官
被　　　告　林定祿
上列被告因毒品危害防制條例等案件，經檢察官提起公訴（99年
度毒偵字第1503號），及追加起訴（99年度偵字第5465號），本
院依簡式審判程序判決如下：
    主  文
林定祿施用第一級毒品，累犯，處有期徒刑捌月；扣案之海洛因
伍包（合計含袋重陸點壹陸公克）均沒收銷燬之，注射針筒陸支
、電子磅秤壹個、夾鏈袋貳拾肆個均沒收。又施用第二級毒品，
累犯，處有期徒刑陸月；扣案之甲基安非他命肆包（合計含袋重
壹點柒陸公克）均沒收銷燬之，甲基安非他命吸食器壹組、上開
扣案之電子磅秤壹個、夾鏈袋貳拾肆個均沒收。又未經許可，持
有子彈，累犯，處有期徒刑陸月，併科罰金新台幣壹萬元，罰金
如易服勞役，以新台幣壹仟元折算壹日；扣案之口徑12GAUGE 制
式霰彈壹顆、口徑9mm 制式子彈貳顆、口徑0.380 吋制式子彈貳
顆、口徑9mm 制式子彈壹顆均沒收。應執行有期徒刑壹年陸月，
併科罰金新台幣壹萬元，罰金如易服勞役，以新台幣壹仟元折算
壹日；扣案之海洛因伍包（合計含袋重陸點壹陸公克）、甲基安
非他命肆包（合計含袋重壹點柒陸公克）均沒收銷燬之，注射針
筒陸支、電子磅秤壹個、夾鏈袋貳拾肆個、甲基安非他命吸食器
壹組、口徑12GAUGE 制式霰彈壹顆、口徑9mm 制式子彈貳顆、口
徑0.380 吋制式子彈貳顆、口徑9mm 制式子彈壹顆均沒收。
    犯罪事實及理由
一、犯罪事實：
（一）林定祿曾因施用毒品案件，經本院裁定送觀察、勒戒後，
      認無繼續施用毒品傾向，於民國95年12月27日執行完畢釋
      放，由台灣苗栗地方法院檢察署檢察官，於同日以95年度
      毒偵字第1341號、第1369號、第1527號為不起訴處分確定
      。詎上述觀察、勒戒未收其實效，林定祿於該次觀察、勒
      戒執行完畢後5 年內，復因施用第1 、2 級毒品案件，經
      本院於96年9 月18日以96年度訴字第493 號判決，分別判
      處有期徒刑8 月及5 月，並定其應執行刑為有期徒刑1 年
      並確定，於98年1 月23日因縮刑期滿執行完畢（構成累犯
      ）。詎其猶不知悔改，復有下列施用毒品及持有子彈之犯
      行：
 （1）林定祿基於施用第1 級毒品海洛因之犯意，於99年10月5
      日晚上10時許，在其苗栗縣後龍鎮○○路9 號住處，以針
      筒注射方式，施用第1 級毒品海洛因1 次；另基於施用第
      2 級毒品甲基安非他命之犯意，於上開同一時、地，以將
      甲基安非他命置於吸食器內，用火燒烤吸食煙霧之方式，
      施用第2 級毒品甲基安非他命1 次。
 （2）林定祿另基於持有具有殺傷力子彈之犯意，於99年9 月下
      旬某日，在苗栗縣苗栗市ID4 遊藝場內，收受某姓名年籍
      均不詳綽號「阿華」之成年男子所贈與，具殺傷力之制式
      霰彈2 顆、制式子彈9 顆及不具殺傷力之非制式子彈2 顆
      、彈殼2 顆、底火帽1 排後，即未經許可而持有上開具有
      殺傷力之子彈。
 （3）嗣內政部警政署刑事警察局會同苗栗縣警察局刑事警察大
      隊、頭份分局及苗栗縣憲兵隊等單位，依據通訊監察內容
      ，發現林定祿涉嫌購買毒品施用，遂持本院核發之搜索票
      ，於99年10月6 日上午8 時許，至林定祿上開住處搜索，
      當場扣得海洛因5 包（合計含袋重6.16公克）、甲基
      安非他命4 包（合計含袋重1.76公克）、注射針筒6 支
      、甲基安非他命吸食器1 組、電子磅秤1 個、夾鏈
      袋24個、口徑12GAUGE 制式霰彈2 顆（試射時已擊發1
      顆）、口徑9mm 制式子彈4 顆( 試射時已擊發2 顆) 、
      口徑0.380 吋制式子彈3 顆（試射時已擊發1 顆）、
      口徑9mm 制式子彈2 顆（試射時已擊發1 顆）、無殺傷
      力之非制式子彈2 顆、彈殼2 顆、底火43顆等物，林
      定祿除向警方坦承上情外，並同意警方對其採尿送驗結果
      ，其尿液確呈有海洛因之代謝物嗎啡陽性反應及甲基安非
      他命陽性反應。
（二）案經苗栗縣警察局頭份分局報請台灣苗栗地方法院檢察署
      檢察官偵查起訴及追加起訴。
二、證據名稱：
（一）起訴施用毒品部分（99年度毒偵字第1503號偵查卷）：
 （1）被告林定祿於警詢時及偵、審中之自白。
 （2）照片12張（參見99年度毒偵字第1503號偵查卷第41頁至第
      45頁）。
 （3）苗栗縣警察局頭份分局查獲涉嫌毒品危害防制條例毒品初
      步鑑驗報告單1紙（參見同上偵查卷第46頁）。
 （4）苗栗縣警察局頭份分局偵辦毒品案件尿液鑑驗代碼對照表
      1紙（參見同上偵查卷第47頁）。
 （5）濫用藥物尿液檢驗檢體監管紀錄表3 聯（參見同上偵查卷
      第49頁）。
 （6）中山醫學大學附設醫院檢驗科藥物檢測中心99年10月21日
      尿液檢驗報告1紙（參見同上偵查卷第71頁）。
 （7）苗栗縣警察局頭份分局毒品犯罪嫌疑人尿液採驗作業管制
      紀錄影本1紙（參見同上偵查卷第72頁）。
 （8）扣案之海洛因5 包（合計含袋重6.16公克）、甲基安
      非他命4 包（合計含袋重1.76公克）、注射針筒6 支、
      甲基安非他命吸食器1 組、電子磅秤1 個、夾鏈袋
      24個。
 （9）臺灣高等法院被告前案紀錄表、臺灣苗栗地方法院檢察署
      刑案資料查註紀錄表。
（二）持有子彈部分（99年度偵字第5465號偵查卷）：
 （1）被告林定祿於警詢時及偵、審中之自白。
 （2）照片12張（參見99年度偵字第5465號偵查卷第37頁）。
 （3）內政部警政署刑事警察局99年11月11日刑鑑字第09901406
      58號鑑定書1份（參見同上偵查卷第51頁至第53頁）
 （4）扣案之口徑12GAUGE 制式霰彈2 顆（試射時已擊發1 顆
      ）、口徑9mm 制式子彈4 顆( 試射時已擊發2 顆) 、
      口徑0.380 吋制式子彈3 顆（試射時已擊發1 顆）、口
      徑9mm 制式子彈2 顆（試射時已擊發1 顆）、無殺傷力
      之非制式子彈2 顆、彈殼2 顆、底火43顆。
 （5）臺灣高等法院被告前案紀錄表、臺灣苗栗地方法院檢察署
      刑案資料查註紀錄表。
三、量刑理由：
（一）核被告林定祿所為，係犯毒品危害防制條例第10條第1 項
      施用第1 級毒品罪、同條第2 項施用第2 級毒品罪、槍砲
      彈藥刀械管制條例第12條第4 項未經許可持有子彈罪。其
      持有海洛因、甲基安非他命之低度行為，應分別為施用之
      高度行為所吸收，均不另論罪。
（二）查被告林定祿曾因施用第1 、2 級毒品案件，經本院於96
      年9 月18日以96年度訴字第493 號判決，分別判處有期徒
      刑8 月及5 月，並定其應執行刑為有期徒刑1 年並確定，
      於98年1 月23日因縮刑期滿執行完畢，有其上開前科表在
      卷足憑，其於前案有期徒刑執行完畢後5 年內，故意再犯
      本件有期徒刑以上刑之罪，為累犯，均應依刑法第47條第
      1 項之規定，各加重其刑。
（三）被告林定祿所犯上開3 罪，犯意各別，行為互殊，應分論
      併罰。
（四）爰審酌被告林定祿有多次施用毒品之前科紀錄，不知悔改
      ，再度施用毒品，足見其毒癮已達難以自拔戒除之程度；
      另其持有子彈之數量不少，危害社會治安程度不低，且其
      曾有違反槍砲彈藥刀械管制條例之前科紀錄，並非初犯，
      理應重罰，惟念其施用毒品，僅戕害自己身心健康，所持
      有之子彈，僅止於收藏，未供其他犯罪之用，及犯後均能
      坦白承認，節省有限之司法資源等一切情狀，分別量處如
      主文所示之刑，及就併科罰金諭知易服勞役之折算標準，
      並定其應執行之刑，及就併科罰金諭知易服勞役之折算標
      準，以資懲儆。
（五）至扣案之物品，其沒收情形如下：
 （1）扣案之海洛因5 包（合計含袋重6.16公克）、甲基安非他
      命4 包（合計含袋重1.76公克），因分屬第1 、2 級毒品
      ，均應依毒品危害防制條例第18條第1 項前段之規定，宣
      告沒收銷燬之。
 （2）注射針筒6 支，係供被告林定祿施打海洛因所用之物；甲
      基安非他命吸食器1 組，係供被告林定祿施用甲基安非他
      命所用之物；電子磅秤1 個，係供秤海洛因及甲基安非他
      命所用之物；夾鏈袋24個，則係預備供分裝海洛因及甲基
      安非他命所用之物，已據被告林定祿向本院供述甚明，以
      上扣案物品，均應依刑法第38條第1 項第2 款之規定，予
      以宣告沒收。
 （3）鑑驗時試射後剩餘之口徑12GAUGE 制式霰彈1 顆（試射
      時已擊發1 顆）、口徑9mm 制式子彈2 顆( 試射時已擊
      發2 顆) 、口徑0.380 吋制式子彈2顆（試射時已擊發1
      顆）、口徑9mm 制式子彈1 顆（試射時已擊發1 顆），
      均係違禁物，皆應依刑法第38條第1 項第1 款之規定，予
      以宣告沒收。
 （4）另鑑驗時已擊發之霰彈及制式子彈，因已喪失子彈之構造
      及功能，非違禁物；扣案之非制式子彈2 顆，經鑑驗結果
      無傷力，彈殼2 顆、底火43顆，亦非違禁物，以上扣案物
      品，本院均不另為沒收之諭知，附此敘明。
四、應適用之法條：
（一）刑事訴訟法第273 條之1 第1 項、第299 條第1 項前段、
      第310 條之2、第454條第1項。
（二）毒品危害防制條例第10條第1 項、第2 項、第18條第1 項
      前段。
（三）槍砲彈藥刀械管制條例第12條第4項。
（四）刑法第11條前段、第42條第3 項、第47條第1 項、第51條
      第5款、第38條第1項第1款、第2款。
五、本判決係依刑事訴訟法第310 條之2 、第454 條第1 項製作
    ，依法僅記載當事人欄、主文、犯罪事實、證據名稱以及應
    適用之法條，其中犯罪事實部分，依同法第308 條之修正立
    法理由，亦僅記載犯罪構成要件事實，關於刑罰加重事由（
    含累犯在內）免予記載（法院辦理刑事訴訟案件應行注意事
    項第144 點參照），但仍於主文予以表明，並於應適用之法
    條欄予以引用。如不服本判決，應於判決送達之日起10日內
    ，向本院提起上訴。
本案經檢察官黃明正到庭執行職務。
中    華    民    國  100     年    1     月    25    日
                  刑事第三庭    法  官  柳 章 峰
以上正本證明與原本無異。
如不服本判決應於收受判決後10日內向本院提出上訴書狀，並應
應敘述具體理由。其未敘述上訴理由者，應於上訴期間屆滿後20
日內向本院補提理由書( 均須按他造當事人之人數附繕本) 「切
勿逕送上級法院」。告訴人或被害人如對本判決不服者，應具備
理由請求檢察官上訴，其上訴期間之計算係以檢察官收受判決正
本之日期為準。
                                書記官  江 秋 靜
中    華    民    國  100     年    1     月    25    日
附記論罪之法條全文：
毒品危害防制條例第10條
施用第一級毒品者，處6月以上5年以下有期徒刑。
施用第二級毒品者，處3年以下有期徒刑。
槍砲彈藥刀械管制條例第12條
未經許可，製造、販賣或運輸子彈者，處1 年以上7 年以下有期
徒刑，併科新台幣500 萬元以下罰金。
未經許可，轉讓、出租或出借子彈者，處6 月以上5 年以下有期
徒刑，併科新台幣300 萬元以下罰金。
意圖供自己或他人犯罪之用，而犯前二項之罪者，處3 年以上10
年以下有期徒刑，併科新台幣700萬元以下罰金。
未經許可，持有、寄藏或意圖販賣而陳列子彈者，處5 年以下有
期徒刑，併科新台幣300 萬元以下罰金。
第1項至第3項之未遂犯罰之。